臺灣高等法院刑事裁定
111年度聲字第408號
聲  請  人  臺灣高等檢察署檢察官
受  刑  人  簡合辰


上列聲請人因受刑人數罪併罰有二裁判以上，聲請定其應執行之
刑（聲請案號：臺灣高等檢察署111年度執聲字第107號），本院
裁定如下：
    主  文
簡合辰犯如附表所示各罪所處之刑，應執行有期徒刑壹年肆月，
併科罰金新臺幣壹佰貳拾萬元。有期徒刑部分如易科罰金，以新
臺幣壹仟元折算壹日；罰金部分如易服勞役，以罰金總額與壹年
之日數比例折算。
    理  由
一、聲請意旨略以：受刑人簡合辰因違反森林法等數罪，先後經
    判決確定如附表，應依刑法第53條、第51條第5款、第7款規
    定，定其應執行刑，爰依刑事訴訟法第477條第1項聲請裁定
    等語。
二、按裁判確定前犯數罪者，併合處罰之；數罪併罰，有二裁判
    以上者，依刑法第51條之規定，定其應執行之刑。再數罪併
    罰，分別宣告多數有期徒刑者，於各刑中之最長期以上，各
    刑合併之刑期以下，定其刑期，但不得逾30年；分別宣告多
    數罰金者，於各刑中之最多額以上，各刑合併之金額以下，
    定其金額，刑法第50條第1項前段、第53條、第51條第5款、
    第7款分別定有明文。又依刑法第51條第7款所定之金額，其
    易服勞役之折算標準不同者，從勞役期限較長者定之；罰金
    總額折算逾1年之日數者，以罰金總額與1年之日數比例折算
    ，依前項所定之期限，亦同，刑法第42條第4項、第5項亦定
    有明文。復按其應執行之刑者，由該案犯罪事實最後判決之
    法院之檢察官，聲請該法院裁定之，刑事訴訟法第477條第1
    項亦有明文。復刑事訴訟法第370條第2項、第3項，已針對
    第二審上訴案件之定應執行之刑，明定有不利益變更禁止原
    則之適用；而分屬不同案件之數罪併罰有應更定執行刑之情
    形，倘一裁判宣告數罪之刑，曾經定其執行刑，再與其他裁
    判宣告之刑定其執行刑時，在法理上亦應同受此原則之拘束
    。亦即，另定之執行刑，其裁量所定之刑期，不得較重於前
    定之執行刑加計後裁判宣告之刑之總和（最高法院103年度
    台抗字第674號、第707號裁定意旨參照）。另按數罪併罰之
    案件，其各罪判決均係宣告刑，並非執行刑，縱令各案中一
    部分犯罪之宣告刑在形式上已經執行，仍應依法聲請犯罪事
    實最後判決之法院裁定，然後再依所裁定之執行刑，換發指
    揮書併合執行，其前已執行之部分，僅應予扣除而不能認為
    已執行完畢，在所裁定之執行刑尚未執行完畢前，各案之宣
    告刑不發生執行完畢之問題（最高法院90年度台非字第340
    號、95年度台非字第320號判決同此意旨）。
三、經查：本件受刑人因犯如附表編號1至11所示故買森林主產
    物贓物罪，經本院判處如附表編號1至11所示之刑，均經確
    定在案，有如附表所示之判決、本院被告前案紀錄表存卷可
    佐。茲檢察官向最後事實審之本院聲請定其應執行之刑，本
    院審核認其聲請於法尚無不合，經審酌受刑人如附表各罪所
    示刑度之外部限制【總刑期為有期徒刑4年9月，併科罰金總
    額新臺幣（下同）210萬元】；附表編號1至10所示之罪，前
    經本院以106年度原上訴字第33號判處應執行有期徒刑1年2
    月，併科罰金新臺幣100萬元確定；及受刑人所犯如附表編
    號1至11所示之罪均屬違反森林法之故買贓物罪，犯罪類型
    、手段相似，此部分責任非難重複之程度亦較高，所犯數罪
    時間、各罪之侵害法益、個別罪質內容、犯罪情節，且審酌
    受刑人違反之嚴重性、所犯數罪為整體非難評價，並貫徹刑
    法量刑公平正義理念之內部限制，定其應執行之刑如主文所
    示，並就有期徒刑部分諭知易科罰金之折算標準；復就附表
    編號4至7、9、10所示併科罰金30萬元部分經該判決諭知如
    易服勞役以3,000元折算1日。另附表編號11所示併科罰金30
    萬元部分經該判決諭知如易服勞役1,000元折算1日，則依各
    該折算標準，換算各該罰金易服勞役之期限，前者均為100
    日、後者則為300日，是附表編號4至7、9、10與11之判決所
    諭知易服勞役之折算標準既有不同，依上開說明，應執行之
    罰金刑如易服勞役之折算標準，自應從勞役期限較長者即附
    表編號11判決所諭知之折算標準1,000元折算1日定之；又所
    折算之勞役期限達1,200日（120萬÷1000=1200），已逾1年
    ，依上開說明，就應執行之罰金刑並諭知如易服勞役，以罰
    金總額與1年之日數比例折算。
四、至受刑人所犯附表編號1至10所定應執行有期徒刑部分雖業
    於民國106年11月28日易科罰金執行完畢，有本院被告前案
    紀錄表在卷可稽，惟附表編號11之罪係在附表編號1所示之
    罪判決確定前所犯，合於數罪併罰要件，仍應合併定其應執
    行之刑，僅檢察官就已執行之附表編號1至10部分於換發執
    行指揮書時予以扣除。
五、據上論斷，應依刑事訴訟法第477條第1項，刑法第53條、第
    51條第5款、第7款、第41條第1項、第8項、第42條第4項、
    第5項，裁定如主文。
中　　華　　民　　國　　111 　年　　2 　　月　　22　　日
              　　刑事第十八庭  審判長法　官  何俏美
                                      法　官  葉乃瑋
                                      法　官  陳海寧
以上正本證明與原本無異。      
如不服本裁定，應於收受送達後5日內向本院提出抗告狀。
                                      書記官  謝文傑
中　　華　　民　　國　　111 　年　　2 　　月　　22　　日
附表：
編號 罪名 宣告刑 （新臺幣） 犯罪日期 最後事實審  確定判決  備註     法院案號 判決日期 法院案號 確定日期  1 故買森林主產物贓物罪 有期徒刑3月，如易科罰金，以1,000元折算1日 104年2月 臺灣高等法院106年度原上訴字第33號 106年9月19日 臺灣高等法院106年度原上訴字第33號 106年10月12日 編號1至10部分，前經臺灣高等法院106年度原上訴字第33號判決應執行有期徒刑1年2月，併科罰金100萬元確定 2 故買森林主產物贓物罪 有期徒刑3月，如易科罰金，以1,000元折算1日 104年5月6日前之同月某日      3 故買森林主產物贓物罪 有期徒刑4月，如易科罰金，以1,000元折算1日 104年3月      4 故買森林主產物贓物罪 有期徒刑6月，如易科罰金，以1,000元折算1日，併科罰金30萬元，罰金如易服勞役，以3,000元折算1日 104年6月      5 故買森林主產物贓物罪 有期徒刑6月，如易科罰金，以1,000元折算1日，併科罰金30萬元，罰金如易服勞役，以3,000元折算1日 104年6月      6 故買森林主產物贓物罪 有期徒刑6月，如易科罰金，以1,000元折算1日，併科罰金30萬元，罰金如易服勞役，以3,000元折算1日 104年7月10日前之同月某日      7 故買森林主產物贓物罪 有期徒刑6月，如易科罰金，以1,000元折算1日，併科罰金30萬元，罰金如易服勞役，以3,000元折算1日 104年7月10日前之同月某日      8 故買森林主產物贓物罪 有期徒刑5月，如易科罰金，以1,000元折算1日 104年5月6日前之同月某日      9 故買森林主產物贓物罪 有期徒刑6月，如易科罰金，以1,000元折算1日，併科罰金30萬元，罰金如易服勞役，以3,000元折算1日 104年6月      10 故買森林主產物贓物罪 有期徒刑6月，如易科罰金，以1,000元折算1日，併科罰金30萬元，罰金如易服勞役，以3,000元折算1日 104年7月10日前之同月某日      11 故買森林主產物贓物罪 有期徒刑6月，併科罰金30萬元，有期徒刑如易科罰金，罰金如易服勞役，均以新臺幣1,000元折算1日 104年7月16日 臺灣高等法院110年度原上訴字第39號（聲請書附表漏載）、110年度上訴字第1705號 110年9月8日 臺灣高等法院110年度原上訴字第39號（聲請書附表漏載）、110年度上訴字第1705號 110年10月12日